臺灣桃園地方法院刑事判決　　　　　　　98年度訴字第1287號
公　訴　人　臺灣桃園地方法院檢察署檢察官
被　　　告　鍾芳達　
選任辯護人　陳俊隆律師
上列被告因妨害性自主罪案件，經檢察官提起公訴（98年度偵字
第18170 號、98年度偵字第19164 號、98年度偵字第19165 號）
，本院判決如下：
    主  文
鍾芳達對於女子以強暴、脅迫之方法而為性交，處有期徒刑伍年
。
    事  實
一、鍾芳達與友人於97年10月2日凌晨1時許，在桃園縣桃園市○
    ○路43號「凱悅KTV 」消費，並由被害人00000000（真實姓
    名年籍詳卷）入包廂坐檯聊天，於消費期間，鍾芳達即對00
    000000稱要帶其至茶行聊天，詎經00000000表明不願前往，
    鍾芳達竟向00000000脅迫「這家店是我在圍事的，妳不去也
    不可以」等語，迫使00000000心生畏懼聽令同行，鍾芳達復
    於同日凌晨4 時20分許，基於強制性交之犯意，夥同3 名姓
    名年籍不詳男子，強行將00000000押入車號5196-VR 號自用
    小客車後，直接駛往桃園縣桃園市○○街「臻愛汽車旅館」
    ，再由鍾芳達強押00000000進入312 號房後，強行脫掉0000
    0000內外褲，雖經00000000奮力抵抗，鍾芳達仍基於單一接
    續之強制性交犯意，強壓00000000在床，違背00000000之意
    願，先以手指進入00000000之性器內，復又以性器進入0000
    0000之性器內，強行與00000000性交既遂，並致被害人受有
    膝蓋擦傷、右手手腕及手臂抓痕等傷害。
二、案經桃園縣政府警察局分局報告臺灣桃園地方法院檢察署檢
    察官偵查起訴。
    理  由
壹、證據能力部分：
  (一)按被告之自白，非出於強暴、脅迫、利誘、詐欺、疲勞訊問
    、違法羈押或其他不正之方法，且與事實相符者，得為證據
    ；被告陳述其自白係出於不正之方法者，應先於其他事證而
    為調查，該自白如係經檢察官提出者，法院應命檢察官就自
    白之出於自由意志，指出證明之方法，刑事訴訟法第156 條
    第1 項、第3 項定有明文。準此，被告對檢察官所提渠於警
    詢時及偵查中之供述，其證據能力並無意見，復本院亦查無
    有何顯然不正之方法取得情事，而悖於其自由意志，是被告
    前開供述得為證據，合先敘明。
  (二)次按被告以外之人（包括證人、鑑定人、告訴人、被害人及
    共同被告等）於審判外之陳述雖不符刑事訴訟法第159 條之
    1 至之4 等4 條之規定，而經當事人於審判程序同意作為證
    據，法院審酌該言詞陳述或書面陳述作成時之情況，認為適
    當者，亦得為證據；當事人、代理人或辯護人於法院調查證
    據時，知有刑事訴訟法第159 條第1 項不得為證據之情形，
    而未於言詞辯論終結前聲明異議者，視為有前項之同意，同
    法第159 條之5 定有明文。立法意旨在於傳聞證據未經當事
    人之反對詰問予以核實，原則上先予排除。惟若當事人已放
    棄反對詰問權，於審判程序中表明同意該等傳聞證據可作為
    證據；或於言詞辯論終結前未聲明異議，基於尊重當事人對
    傳聞證據之處分權，及證據資料愈豐富，愈有助於真實發見
    之理念，且強化言詞辯論主義，使訴訟程序得以順暢進行，
    上開傳聞證據亦均具有證據能力。查本件下列所引用之被告
    以外之人於審判外之陳述，除被告之辯護人爭執證人000000
    00、林龍輝於審判外之陳述外，因公訴人、被告、辯護人均
    表示不爭執其證據能力，復本院認其作成之情形並無不當情
    形，經審酌後認為適當，故前開審判外之陳述得為證據，併
    此敘明。
  (三)經查，證人00000000、林龍輝於審判外就被告涉案之陳述，
    雖未給予被告行使對質權、反對詰問權之機會，惟證人0000
    0000、林龍輝嗣於本院審判時業已傳喚到庭，經交互詰問，
    並使被告及辯護人行使對質權、反對詰問權之機會，該項對
    質詰問權因而延緩至審判時確保，此即為「延緩的對質詰問
    權法理」，是證人00000000、林龍輝前開審判外之陳述，因
    已足確保被告之對質詰問權，又無外部情狀顯不可信之事由
    ，不論所述與審理中之證述一致與否均可認有證據能力。
  (四)另本院以下所引用之非供述證據，均與本件事實具有自然關
    聯性，且核屬書證、物證性質，又查無事證足認有違背法定
    程序或經偽造、變造所取得等證據排除之情事，復經本院依
    刑事訴訟法第164 條、第165 條踐行物證、書證之調查程序
    ，況公訴人及被告對此部分之證據能力亦均不爭執，是堪認
    均有證據能力。
貳、實體部分：
一、訊據被告固坦承於97年10月2 日凌晨4 時20分許、在桃園縣
    桃園市○○街「臻愛汽車旅館」312 號房內，有與證人即代
    號00000000被害人為性交行為，惟矢口否認有何強制性交之
    犯行，辯稱：案發當日是被害人與被告在凱悅KTV 約定好價
    格後自願與被告前往汽車旅館從事性交易，被告並無強制被
    害人出場，更無對其性侵。被告點被害人坐檯已好幾次，算
    是舊識，當天兩人是約定以5 千元之價格從事性交易，否則
    進入汽車旅館在櫃台登記付帳時，被害人大可呼救，且被告
    如果有對被害人性侵的話，怎會自己跑去洗澡而讓被害人有
    逃脫報警的機會。實則，是被害人後來就地起價要求性交易
    價格增至2 萬元，又稱自己有男朋友，被告懷疑遭其仙人跳
    ，生氣之下發生口角，被告揚言要叫被害人男友來現場，被
    害人才趁被告洗澡時落荒而逃，而被告發現後唯恐落入仙人
    跳設局才電召朋友前來瞭解狀況等語。辯護人另為被告之利
    益辯稱：被害人與一般證人不同，其與被告處於絕對相反之
    立場，其陳述之目的，在使被告受刑事訴追處罰，內容未必
    完全真實，證明力自較一般證人之陳述薄弱。故被害人縱立
    於證人地位而為指證及陳述，且其指證、陳述無瑕疵可指，
    仍不得作為有罪判決之唯一依據，應調查其他證據以察其是
    否與事實相符，亦即仍須有補強證據以擔保其指證、陳述之
    真實性，始得採為斷罪之依據，本件中被害人之證述不足採
    信，且警方為何不在被害人做完筆錄後即通知被告到案說明
    ？而是在將近1 年後才進行偵辦，在在啟人疑竇云云。
二、上開犯罪事實，業據被害人即證人00000000於警詢中證稱：
    「97年10月2 日上午1 時20分許，我到桃園市○○路凱悅KT
    V305室上班，我和同事童童一起進入，當時已有10幾個男客
    和3 名傳播小姐，在包廂唱歌喝酒到4 時20分結束，鍾芳達
    跟我說要帶我到茶行聊天，當時我心裡很不願意，鍾芳達說
    『這家店是我在圍事的，你不去也不可以』，這時我老闆娘
    向我說我可以去，但我心裡還是不願意，所以我們就下樓，
    坐上由鍾芳達小弟駕駛的銀色自小客車，車上連我共有5 人
    ，我坐後座中間…他們直接將車子開到臻愛汽車旅館，並由
    鍾芳達登記住宿312 號房，該車開到312 號房前停車，鍾芳
    達先下車，再叫我下車，然後他的小弟等人就將該車開離…
    我一進入312 號房的車庫，鍾芳達隨即強拉我上2 樓，並將
    房門反鎖，將我拉至床上，鍾芳達將他自己全身衣物脫掉，
    接著開始動手脫我褲子，因為當時我是穿著短褲，所以是內
    外褲一起脫掉，鍾芳達要我親他的胸部，但是發現我要下床
    ，有要逃跑的動作，所以就將我壓在床上，並說我越這樣他
    就越想要上我，接著就將他的性器官插入我的陰道內，他就
    一直抽動，我也一直反抗，所以他就抓著我的頭說，我知道
    你有男朋友，這樣對我已經很尊重我了，他會對我負責，我
    仍然一直反抗，他又叫我不要動等他射精，我一直反抗，動
    手推開他，將我的短褲穿上，要離開床時，他就又將我抓回
    床上，又跟我說我們不能和平解決這件事嗎？我還是一直想
    跑，他也一直抓住我兩隻手的手腕，但他還是沒有射精，最
    後叫我去廁所將褲子穿上，我一直躲在廁所，大約待了快5
    分鐘，鍾芳達就自己走進來去淋浴間洗澡，我趁他將水打開
    時衝出浴室直接下樓開車庫門，車庫門只有開一點點，我就
    用爬著出來，之間鍾芳達有追出來，一直追到車庫門，但因
    他沒穿衣服，所以沒有追出來，此時我已經衝到櫃臺了，有
    聽到鍾芳達在叫我的名字…我衝到櫃臺時沒有看到人，所以
    我就直接往外衝，當時因為緊急所以也沒穿鞋，我又一直哭
    ，沒想到請櫃臺的人報警，一心只想逃離現場」、「在外面
    萊爾富超商看到有警察就跑去求救，警察問我什麼事，我當
    時只跟警察說312 然後就一直哭，接著就有警察去312 房找
    鍾芳達，我打電話請老闆娘來接我…我待在車上沒下車…鍾
    芳達跟警察說沒事了，我當時只是一直哭，沒有跟警察說我
    被性侵害，所以警察就離開了…警察離開後，鍾芳達小弟向
    老闆娘說教我不要亂說話，也沒有對我怎樣，是不是要仙人
    跳…老闆娘回到車上我才說我遭到性侵害」。「性侵害時我
    的精神狀況是清楚的，鍾芳達有喝酒，我都有告訴他我不要
    ，也用手腳推他。…對我性侵害時，因為我不配合，所以大
    力扯我頭髮…膝蓋處有些擦傷，右手腕及手臂有抓痕…性侵
    時沒有人看到」、「因我不懂法律，以為當傳播小姐遭性侵
    不能報案，所以遭性侵時沒有立即報警處理，後來是因為警
    察一直打電話給我並向我說明，所以我才來做筆錄」、「鍾
    某等人當天沒有逼我飲下烈酒、K 他命、搖頭丸等毒品」、
    「當天鍾某等人飲酒作樂約凌晨3 點結束，鍾某就說要帶我
    去泡茶，我答說不要，鍾某語帶恐嚇說如果我不從公司就不
    用作了…當時綽號阿生的男子跟我們老闆娘說只是要帶我去
    泡茶，我老闆娘有說不要，但阿生就恐嚇老闆娘，要我一定
    要陪鍾某出去」、「鍾某小弟駕駛賓士自小客，我被鍾某及
    一名小弟押在後座中間，另外2 名1 名駕駛車輛1 名坐副駕
    駛座，一共四人強押我至臻愛汽車旅館」、「我發現他們要
    帶我去賓館時，馬上說我不要進去，但鍾某就下車將我強拉
    進賓館…鍾某性侵害後，我趁鍾某沐浴時，連鞋子都來不及
    穿就趕快逃出賓館」、「我從頭到尾都沒收過鍾某的錢」等
    語明確（98年度偵字第18170 號卷一第14-26.27-29 頁；98
    年度偵字第19165 號卷二第135-146 頁參照）。 
三、被害人於偵查中，仍就上開遭性侵害之細節證述：「被告鍾
    芳達一再表示他只是要帶我去喝茶，但我還是不想去…但他
    們就仗著人多硬把我架到車上（鍾芳達走在前面，小弟就在
    後面推我，把我推到車上去）…車子開到312 號房前面，鍾
    芳達就先下車，然後叫我下去，我本來不要下去，鍾芳達就
    很大聲的對我吼叫，叫我馬上下車，我當時很害怕，就只好
    下去，我進去車庫的時候，本來想跑掉…這時被告鍾芳達就
    進來把車庫的鐵捲門關起來，然後就抓著我的手腕…進到房
    間後，就把自己全部的衣服、褲子包括內褲脫掉，就動手脫
    我的褲子…之間我一直掙扎、反抗，他一直把我摔回床上，
    後來被告就拉著我的頭髮，強行按著我的頭逼我替他口交、
    舔他胸部及身體各處，但我還是一直反抗，所以他生殖器沒
    有進到我口內…被告整個人就壓上來，他先用一隻手將我兩
    隻手壓住，另外一隻手則伸入我的生殖器內（手指頭有進去
    ），然後再用他的腳把我大腿撐開，接著就把他生殖器插入
    我的陰道內，然後他就一直抽動，我就一直踢他身體各處，
    也有用手打他但他還是不停止，在過程中他就是用手緊緊壓
    制我的手…因為我還是一直反抗，最後鍾芳達不知道為什麼
    ，就自己終止性行為，就在我面前坐起來，我見機就要跑，
    他又抓住我的手把我摔回床上，說『妳內褲沒穿』、『我們
    能不能和平解決這件事』，後來鍾芳達就叫我去廁所穿褲子
    …」、「鍾芳達小弟在臻愛旅館就態度很兇惡的跟我老闆娘
    講說他們已經看過現場，保險套也沒用過，根本沒有什麼事
    情，其中還有一個人打開車門把我拉下去，說我對被告鍾芳
    達仙人跳，要我說清楚。」等語綦詳（98偵字第18170 號卷
    三內0000-0000 之98年8 月6 日偵訊筆錄參照），於本院審
    理經交互詰問時，被害人雖因情緒激動哭泣，就遭性侵害細
    節不願再從頭細述，惟再度確認其於警詢、偵查中所言俱屬
    實在，伊並非與被告自願發生性行為，伊的鞋子、健保卡都
    留在汽車旅館內，當時因為害怕所以赤腳快跑離開，鞋子是
    由男同事事後協助向旅館人員取回等語明確（98年度訴字第
    1287號卷三第6-21頁參照）。
四、證人即警員林龍輝於偵查及本院審理時經交互詰問結證稱：
    「97年10月在大樹派出所任職，97年10月2 日凌晨約5 點，
    我有經過樹仁三街與建興街交會口處的萊爾富便利商店，當
    時本來是要執行臨檢勤務…在店裡看見00000000女子，我進
    去時他已經蹲著在哭了…我問她怎麼了，她一開始都不講，
    就是一直哭…大約過了10分鐘，她才說她受了委屈，然後說
    一個旅館房間號碼…我就走到對面一個汽車旅館去看…我就
    直接到旅館櫃臺去問…櫃臺的人跟我說不知道…我印象中當
    時被告坐的車子應該快開出去了，印象中被告是要坐計程車
    離開，我就去請他下來，並問他剛才租的房間發生什麼事，
    他就口氣很差跟我說『沒事』，我問他既然沒事可不可以一
    起到房間看看，他同意之後，我就跟被告及旅館工作人員一
    起去被告租的房間看，的確裡面沒什麼異狀，我們一起下來
    之後，在門口有遇到剛剛的那位女孩子，還有一個男的開車
    來接他，我有再次問她說到底有什麼事，他們也都說『沒事
    』，我就先離開了，印象中他們也是各自離去」等語明確（
    98年度訴字第1287號卷三第66-67 頁、第78-84 頁參照）。
五、此外，並有臻愛汽車旅館97年10月1 日日報表（98年度偵字
    第18170 號卷一第30頁；98年度偵字第19165 號卷二第149
    頁）、桃園縣政府警察局員警工作紀錄表（98年度偵字第18
    170 號卷一第31頁）、臻愛汽車旅館97年10月1 日5 時許至
    97年10月2 日6 時35分許監視錄影帶翻拍照片附卷可稽（98
    年度偵字第18170 號卷一第56-68 頁參照，第56頁顯示車
    牌號碼5196-VR 號自用小客車至臻愛汽車旅館櫃臺辦理住屋
    事宜；第57頁顯示被告鍾芳達、被害人00000000及車牌號
    碼5196-VR 號自用小客車；第58頁顯示被害人0000-0000
    赤腳狂奔；第59頁顯示警方要求被告鍾芳達前往臻愛汽車
    旅館第312 號房協助調查；第60頁顯示劉念生至臻愛汽車
    旅館；第61頁顯示被告陳文榮至臻愛汽車旅館；第62頁
    顯示被害人所屬公司車牌號碼4798-KR 號自用小客車駛入臻
    愛汽車旅館；第63頁顯示被告鍾芳達及陳文榮、劉念生站
    在車牌號碼4798-KR 號自用小客車前）。另據本院依職權向
    中央健康保險局北區分局查詢被害人00000000補發健保卡情
    形，據覆略以：00000000曾分別於94年8 月19日、97年10月
    2 日、98年12月28日向本局聲請補發健保卡等語，此有公務
    電話紀錄表附卷可稽（98年度訴字第1287號卷三第70頁參照
    ），其中97年10月2 日即與本件案發日期若合符節。
六、互核上開證人證詞及照片、書證顯示之內容，被害人000000
    00於97年10月2 日凌晨5 時許係赤腳、披髮奔逃出「臻愛汽
    車旅館」，有監視錄影畫面翻拍照片在卷可稽（參本署98年
    度偵字第18170 號卷一第58頁），被害人之鞋履、健保卡都
    留在汽車旅館內未及帶離，事後方補辦健保卡並由男同事協
    助向旅館人員取回鞋子。徵以其於警詢中證述受有「膝蓋擦
    傷、右手手腕及手臂抓痕」等傷勢，其驗傷診斷書亦顯示其
    受有「右膝下擦傷、陰部3 點鐘及6 點鐘方向陳舊性裂傷，
    左外陰下擦傷」等傷害，且被害人脫逃後前往附近之萊爾富
    便利商店向巡邏員警求救、哭泣，其當下僅能陳述「312 」
    一詞即涕泣無法言語（98年度偵字第18170 號卷一第17、18
    頁參照），對照證人即上揭值勤員警林龍輝證述內容，益徵
    被害人所述因遭性侵害而驚恐、倉皇之情節屬實。又性侵害
    案件之被害人有時在創傷情緒下無法說明案情，往往於偵訊
    過程中須待被害人情緒安定，且在適當溫和之場景中才能夠
    讓被害人回復記憶說明受侵害之情節，依證人林龍輝所言，
    被害人向警員求救及哭泣不止之情形，符合於性侵害之被害
    人之情緒反應，且當場在萊爾富便利商店是公開場合，被害
    人顧忌現場情形及希望先見到自己的朋友，又因不諳法律誤
    以為當傳播小姐被性侵不得報警，而未立即向證人林龍輝說
    明狀況，尚與常情相符，且亦足徵被害人並非自始設局以虛
    詞誣攀被告，足認被害人於警詢、偵訊及本案交互詰問過程
    中所證述之受性侵害情節為可採，再證人即趕赴「臻愛汽車
    旅館」之被告友人王清江於偵查中證述：「因為聽說他對傳
    播小姐『亂來』，所以我們趕過去關心」等語（參98年度偵
    字第18170 號卷三第105 頁），益徵被害人證述屬實，被告
    確係對被害人為強制性交，否則被害人斷無連健保卡及鞋子
    都未及帶離現場即倉皇逃離，當場棄屣狂奔、身帶傷痕及涕
    淚縱橫、難以言語之理，且若雙方曾在「凱悅KTV 」談妥性
    交易，證人王清江更無於偵查中竟證稱聽聞被告「對傳播小
    姐亂來」後，乃趕赴「臻愛汽車旅館」處理善後之理。
七、被告鍾芳達先於98年8 月18日警詢否認97年10月2 日曾帶傳
    播女子離開凱悅KTV ，嗣後始改稱：伊與00000000是性交易
    行為，雙方在「凱悅KTV 」305 室時就說好性交易價格是5,
    000 元，後來在臻愛汽車旅館內性交到一半，因為一直無法
    射精就停下來聊天，不曉得是因為價格或傳播女子有男朋友
    之問題起爭執，伊生氣就丟錢叫00000000滾，伊就去洗澡云
    云，被告辯述前後不一，若被告所辯為真，依一般經驗法則
    被告應在警詢之初即供稱：雙方是事先合意的性交易行為，
    其後因故未付錢，被害人始挾怨誣告云云，惟本件被告於警
    詢中全盤否認曾帶同被害人離開凱悅KTV 至臻愛汽車旅館，
    至檢察官訊問時始翻異前供，表示雙方是合意之性交易云云
    ，凡此均與常情未合，可見被告辯稱其與被害人談妥性交易
    ，應係事後避重就輕卸責之詞，委不可採。被告所聲請傳喚
    之證人陳文榮於交互詰問中，固證述有聽到一群人說要去汽
    車旅館續攤，但亦證稱不知道是何人所說，也沒有聽到有討
    論價格等語，足認證人陳文榮僅係聽聞有人謀商將往汽車旅
    館續攤，顯無法證明被害人有同意進行性交易。至被告辯稱
    若被害人在旅館房間有用手反抗、抓被告，那為何鑑驗書結
    果第7 點：手指甲未檢出人類男性Y 染色體DNA 定量結果云
    云。經核，被害人左右手指甲上微物，經抽取DNA 檢測，人
    類男性Y 染色體DNA 定量結果，未檢出DNA 量。本案證物未
    檢出足資比對結果，無法比對，固有內政部警政署刑事警察
    局98年3 月2 日刑醫字第0970188848號鑑驗書在卷可稽（98
    年度偵字第18170 號卷第32頁背面），亦即此部分證物未檢
    出足資比對結果，無法進行比對，足見該次鑑定係因採驗之
    跡證不足而無法檢測，尚不能據此即認被害人之證訴不可採
    而為被告有利之認定。綜上各節相互以觀，本案事證已臻明
    確，被告犯行堪以認定，應依法論科。
八、論罪科刑：
    按「稱性交者，謂非基於正當目的所為之下列性侵入行為：
    一以性器進入他人之性器、肛門或口腔，或使之接合之行為
    。二、以性器以外之其他身體部位或器物進入他人之性器、
    肛門或使之接合之行為。」刑法第10條第5 項定有明文。核
    被告所為，係犯刑法第221 條第1 項之強制性交罪。又強制
    強制性交行為本身即包含剝奪行動自由及使人行無義務之事
    等妨害自由之性質，僅行為人之目的在於逼使被害人屈從與
    其性交而已，為達此最終之犯罪目的，在著手過程中，行為
    人所施加之強暴、脅迫手段妨害被害人權利之行使或迫使之
    行無義務之事及剝奪被害人行動自由，乃此罪性質之使然，
    亦即屬強制性交行為之一部分，是被告在上開強制性交行為
    過程中，對於被害人有壓制身體、威脅要聽從要求、限制行
    動等行為，均係在令被害人遂其所求，以達其強制性交之目
    的，均不另論罪。被害人所受傷害，亦屬被告對被害人所為
    強制性交過程中施以強暴手段所生當然結果，是其所為傷害
    之舉應為強制性交犯行所吸收。被告自始即基於單一之犯意
    ，而於密接時、地，先後以手指及性器進入被害人性器為強
    制性交既遂，其兩次強制性交之行為，係遂行單一犯罪決意
    之同種類行為，侵害同一法益，為接續犯，應僅成立一罪。
    爰審酌被告為逞私慾，竟將被害人強行帶至汽車旅館，而利
    用其與獨處之際，以事實欄所述之強暴、脅迫之方法為強制
    性交，對被害人身心造成相當之創傷，亦嚴重危害社會治安
    ，惡性重大，兼衡被告犯後未能坦認犯行，及迄未與被害人
    達成和解，賠償被害人損害等一切情狀，量處如主文所示之
    刑，以示懲儆。
據上論斷，應依刑事訴訟法第299 條第1 項前段，刑法第221 條
第1 項，判決如主文。
本案經檢察官梁光宗到庭執行職務。 
中    華    民    國   100    年    2     月    25    日
                  刑事第六庭審判長法  官  錢建榮

                                  法  官  黃翊哲

                                  法  官  游智棋
以上正本證明與原本無異。
如不服本判決應於收受判決後10日內向本院提出上訴書狀，並應
敘述具體理由。其未敘述上訴理由者，應於上訴期間屆滿後20日
內向本院補提理由書（均須按他造當事人之人數附繕本）「切勿
逕送上級法院」。
                                      書記官  陳育萱
中    華    民    國   100    年    3     月    2     日
附錄本案論罪科刑法條：
中華民國刑法第221條
（強制性交罪）
對於男女以強暴、脅迫、恐嚇、催眠術或其他違反其意願之方法
而為性交者，處3 年以上10 年以下有期徒刑。
前項之未遂犯罰之。